臺灣苗栗地方法院刑事判決
109年度易字第392號
公  訴  人  臺灣苗栗地方檢察署檢察官
被      告  李笳筠


選任辯護人  廖國竣律師
被      告  龔銘杰


            林文傑



            羅心怡



上列被告因賭博案件，經檢察官提起公訴（108年度偵字第5407
、6136號），本院判決如下：
    主  文
李笳筠共同犯圖利聚眾賭博罪，處有期徒刑壹年。扣案如附表一
編號1至23所示之物均沒收。
龔銘杰共同犯圖利聚眾賭博罪，處有期徒刑捌月。扣案如附表一
編號1至16所示之物均沒收。
林文傑共同犯圖利聚眾賭博罪，處有期徒刑陸月，如易科罰金，
以新臺幣壹仟元折算壹日。扣案如附表一編號1至16所示之物均
沒收。
羅心怡共同犯圖利聚眾賭博罪，處有期徒刑陸月，併科罰金新臺
幣參萬元，有期徒刑如易科罰金，罰金如易服勞役，均以新臺幣
壹仟元折算壹日。扣案如附表一編號1至16所示之物均沒收。
　　犯罪事實
一、李笳筠約自民國100年起，擔任址設苗栗縣○○鄉○○村00鄰○○0
    0○0號「明星電子遊戲場」之登記及實際負責人（營業招牌
    為「尚圓電子遊戲場」，下稱本案遊戲場）；龔銘杰自107
    年年初起，擔任本案遊戲場之現場負責人；羅心怡自107年9
    月起、林文傑自108年6月25日起，則均擔任本案遊戲場之現
    場服務人員。李笳筠、龔銘杰、林文傑及羅心怡均明知電子
    遊戲場業不能從事兌換現金之賭博行為，竟仍基於賭博、圖
    利供給賭博場所及圖利聚眾賭博之犯意聯絡，自108年5月間
    起至同年9月16日19時許為警查獲止，在公眾得出入之本案
    遊戲場，擺放如附表一編號1至14號所示之電子遊戲機檯作
    為賭博之器具，供不特定賭客把玩，並提供賭客可將其把玩
    所剩餘之分數或代幣兌換成寄分卡，再將寄分卡兌換成現金
    之方式，提供賭博場所並聚集不特定賭客在上址賭玩電子遊
    戲機檯，而利用電子遊戲機檯與不特定賭客對賭財物藉此營
    利。又本案遊戲場之賭玩方式，係由賭客持現金兌換代幣後
    投入遊戲機檯，或請本案遊戲場服務人員如林文傑、羅心怡
    協助開分後，再押注分數與機檯對賭，若未押中，則所押注
    之分數即遭機檯沒入，若押中，則可獲得倍數不等之積分；
    迨賭玩結束，賭客再將代幣交予服務人員，或請服務人員將
    機檯所餘積分兌換成寄分卡後，由賭客持寄分卡交予服務人
    員如龔銘杰進行洗分（即將寄分卡分數以1比1之比例兌換成
    現金），並由服務人員先行將賭客欲兌換之現金，放在遊戲
    場近後門鋁門處或置於暗房置物櫃抽屜內，復通知賭客自行
    前往上開處所拿取現金。嗣於108年9月16日19時許，經警持
    本院核發之搜索票至本案遊戲場執行搜索，當場起獲如附表
    一各編號所示之物，而查悉上情。
二、案經苗栗縣警察局苗栗分局報告臺灣苗栗地方檢察署檢察官
    偵查起訴。
    理  由
壹、有罪部分：
一、證據能力：
  ㈠證人邱昱晉於警詢中之證述具任意性，為適格之彈劾證據：
　⒈辯護人固主張邱昱晉經警為不正詢問，故其於警詢中之證述
    不具任意性云云，惟查：
　⑴辯護人固以「警方企圖以賭博只會罰錢，讓邱昱晉承認本案
    遊戲場可以賭博換錢」為由，認邱昱晉遭警為不正詢問，然
    經本院檢視卷附甲骨文科技有限公司針對邱昱晉警詢錄音光
    碟所製之轉譯譯文中（見本院卷一第321頁、第327至398頁
    ），如本判決附表二所示部分，並參以「在公共場所或公眾
    得出入之場所賭博財物者，處三萬元以下罰金」，修正前刑
    法第266條第1項前段定有明文，可見警員在對邱昱晉製作詢
    問筆錄時，僅係單純告知涉嫌修正前刑法第266條第1項前段
    賭博罪時，可能經法院判處之刑度至多為罰金刑，且亦可能
    經檢察官列為證人訊問後予以職權不起訴處分，諸如此等於
    司法實務中針對賭客習見之偵審過程與結果，而未見警員有
    何明示或暗示邱昱晉須反於己身所見所聞而為陳述之情形，
    實難認邱昱晉有如辯護人所述般經警為不正詢問之情況。從
    而，辯護人此部分之主張，尚非可採。
　⑵辯護人雖復以「警方明知邱昱晉並未兌換500元現金，仍要求
    其交出不實之證物」為由，認邱昱晉遭警為不正詢問，然經
    本院檢視前揭轉譯譯文中如本判決附表三所示部分，可見邱
    昱晉於警詢中早已供稱其於經警查獲前一日，有持寄分卡在
    本案遊戲場內兌換500元之現金，故辯護人所稱「警方明知
    邱昱晉並未兌換500元現金」乙節，顯非實情。又警員既已
    知悉邱昱晉於經警查獲前一日，有因賭博獲取500元之利得
    ，警員自會懷疑邱昱晉身上是否仍保有該500元利得，並會
    希望邱昱晉能將之交出作為證物以供警員查扣。而於邱昱晉
    向警員表明其確已將該500元花用殆盡後，警員亦僅檢視邱
    昱晉身上是否仍保有該500元利得後，即將其自稱已將500元
    花用殆盡乙節據實記載於警詢筆錄中（見他卷第91頁），而
    未有任何以強暴、脅迫或其餘不正方法，要求邱昱晉必得將
    500元交出供警員查扣之不正詢問情形，是辯護人此部分之
    主張，亦顯非可採。
　⑶辯護人雖再以「警方誘導邱昱晉謊報兌換現金之日期，並不
    斷逼迫邱昱晉承認兌換現金」為由，認邱昱晉遭警為不正詢
    問，然經本院檢視前揭轉譯譯文中如本判決附表四所示部分
    ，可見警員僅係在邱昱晉已坦承其於經警查獲前一日有兌換
    現金後，續請邱昱晉誠實供出其餘曾在本案遊戲場內兌換現
    金之日期及經過，且於邱昱晉自行草率供稱「算9月1日好了
    啦」、「就直接說換成功就好了」等語後，警員亦立即向邱
    昱晉表示「不要啦，你如果不確定就說9月初」、「沒有喔
    ，…你這個等於是他的證人，你自己都搞不清楚了，等一下
    我又被人家叫去屌（意指罵）」等語，因而明確制止邱昱晉
    作出與事實未符之證述，復未將邱昱晉草率供稱「9月1日兌
    換現金成功」乙節記載於警詢筆錄中，自難認警員有如辯護
    人所主張般，誘導邱昱晉謊報日期並不斷逼迫邱昱晉坦承兌
    換現金之情事。
　⑷辯護人雖另以「警方告知邱昱晉倘不承認兌換現金，將蒙受
    長時間之訊問而無法獲得自由」為由，認邱昱晉遭警為不正
    訊問，然經本院檢視前揭轉譯譯文中如本判決附表三、五所
    示部分，可見邱昱晉在警詢筆錄製作之前階段過程中，早已
    自主向警方坦承其有持寄分卡兌換現金，且其係在警詢筆錄
    製作之後階段過程中，方因好奇而主動詢問警員倘不承認涉
    嫌賭博之賭客，其筆錄製作之時間是否會因此拉長，警員方
    被動表示依其經驗可能會耗時3至4小時進行製作等語，則自
    邱昱晉坦承兌換現金後方詢問上情之前後時間順序，暨警員
    單純依其經驗告知筆錄可能之製作時間，而未有任何強暴、
    脅迫或暗示邱昱晉應如何回答等各該情狀觀之，在在難認邱
    昱晉有如辯護人所述般，係經警告知倘不承認兌換現金將遭
    受長時間之詢問後，方因此坦承有持寄分卡兌換現金之情事
    。是以，辯護人此部分之主張，亦顯與事實未符，難以採憑
    。
　⑸綜此，辯護人主張邱昱晉經警為不正詢問，故其於警詢中之
    證述不具任意性云云，洵非可採。
　⒉邱昱晉於審理中，固證稱伊於製作警詢筆錄前，警員即在廁
    所內，要求伊須坦承有在本案遊戲場內兌換現金，且伊在經
    警詢問並製作筆錄時，聽警員說筆錄要製作3至4小時而感到
    不舒服，為求盡快結束詢問後返家，方向警員坦承有在本案
    遊戲場內兌換現金云云（見本院卷二第63至67頁）然查：
　⑴在邱昱晉於審理中經辯護人行主詰問，證稱薛世賢警員有在
    警局廁所內，要求伊須坦承有在本案遊戲場內兌換現金後，
    當本院補充訊問邱昱晉時，邱昱晉卻係證稱：警員的確沒有
    叫我在製作筆錄時，一定要講可以換現金，那些兌換現金的
    過程都是我自己掰的等語（見本院卷二第87頁、第155頁）
    ，可見邱昱晉於審理中就警員薛世賢有無要求伊須如何供述
    乙節，所為證述內容明顯前後不一且有所矛盾。又經本院傳
    喚警員薛世賢到庭行交互詰問後，薛警員於審理中已明確結
    證：伊絕對沒有在警局廁所內向邱昱晉講說，要伊承認有在
    本案遊戲場內兌換現金等語（見本院卷二第157至158頁），
    更難認邱昱晉證稱警員有要求伊須坦承兌換現金乙節確屬實
    情。
　⑵復因邱昱晉在警詢筆錄製作之前階段過程中，早已自主向警
    方坦承其有持寄分卡兌換現金，且其係在警詢筆錄製作之後
    階段過程中，方因好奇而主動詢問警員倘不承認涉嫌賭博之
    賭客，其筆錄製作之時間是否會因此拉長，警員方被動表示
    依其經驗可能會耗時3至4小時進行製作等各節，業經本院認
    定如前，故邱昱晉於審理中經辯護人行主詰問時，證稱伊在
    經警詢問並製作筆錄時，係因聽警員說筆錄要製作3至4小時
    而感到不舒服，為求盡快結束詢問後返家，方向警員坦承有
    在本案遊戲場內兌換現金云云，亦顯已顛倒前後時序而難認
    與實情相符。
　⑶綜上，邱昱晉於審理中所為前開證言，難認屬實，故辯護人
    依據邱昱晉於審理中所為前開證言，主張邱昱晉之警詢供述
    不具任意性云云，尚非可採。
　⒊末經本院檢視前揭轉譯譯文中如本判決附表六所示部分，可
    見邱昱晉在警詢過程中，早已明確表示其於警詢中所為供述
    均係本於自由意志下所為陳述，且於製作筆錄之過程中並未
    經警方以任何不正方式對待。再參以邱昱晉於警局中得自由
    使用手機與他人通話，甚且曾嘗試持手機拍攝等節，在在足
    徵邱昱晉在製作警詢筆錄之過程中神色自若，而未經警方以
    任何不正詢問之方式對待，是其於警詢中所為之供述顯然具
    有任意性，而足資作為適格之彈劾證據甚明。　　　　　
　㈡證人邱昱晉於偵訊中所為之證述，具證據能力：
　　辯護人固以書狀辯稱邱昱晉於偵訊中所為之證述，因受警詢
    不正取供之汙染，故依毒樹果實理論及相對排除之規定不具
    證據能力云云。惟按被告以外之人於偵查中向檢察官所為之
    陳述，除顯有不可信之情況者外，得為證據，刑事訴訟法第
    159條第2項定有明文。經查，邱昱晉於警詢中所為供述，並
    未經警員為任何不正詢問之取供，因而具有任意性等節，業
    經本院詳予認定如前，故其於偵訊中所為證述內容，自難認
    有何受警詢不正取供汙染之情狀。復經本院檢視卷附偵訊筆
    錄所記載之偵訊經過，並未見邱昱晉之證述有何顯不可信之
    情形，且因該等證述已於審理中依法踐行證據調查程序，故
    依上開規定，邱昱晉於偵訊中所為證述應認有證據能力，並
    已經合法調查而足資作為本院認事用法之依據。是以，辯護
    人於書狀中所為前開辯解，尚難採憑。
  ㈢本判決下述所引用之非供述證據，與本案均具有關聯性，且
    均係依法定程序合法取得，而查無依法應排除其證據能力之
    情形，復經本院依法踐行證據調查程序，自均得作為本院認
    事用法之依據。
二、認定犯罪事實所憑之證據及理由：　　
    訊據被告李笳筠、龔銘杰、林文傑及羅心怡均否認有何賭博
    、圖利供給賭博場所及圖利聚眾賭博犯行，並由辯護人為被
    告李笳筠辯稱：起訴書證據清單所附事證，均無法證明顧客
    所取得鈔票之來源為何，且依邱昱晉於審理中之證述，可見
    本案遊戲場內並無兌換金錢之情事云云。經查：
　㈠李笳筠約自100年起，擔任本案遊戲場之登記及實際負責人；
    龔銘杰自107年年初起，擔任本案遊戲場之現場負責人；羅
    心怡自107年9月起、林文傑自108年6月25日起，則均擔任本
    案遊戲場之現場服務人員。又本案遊戲場係公眾得出入之場
    所，其內有擺放如附表一編號1至14號所示之電子遊戲機檯
    供不特定顧客把玩，即顧客可持現金兌換代幣後投入遊戲機
    檯，或請本案遊戲場服務人員如林文傑、羅心怡協助開分後
    ，再押注分數遊玩機檯，若未押中，顧客所押注之分數將遭
    機檯沒入，若押中，顧客則可獲得倍數不等之積分；迨遊玩
    結束，顧客可將代幣交予服務人員，或請服務人員將機檯所
    餘積分兌換成寄分卡。嗣於108年9月16日19時許，警方持本
    院核發之搜索票至本案遊戲場執行搜索，當場查扣如附表一
    各編號所示之物等節，為被告4人於警詢、偵訊及審理中所
    坦認（見偵字第5407號卷第29至64頁、第165至176頁，偵字
    第6136號卷第51至59頁、第343至345頁，本院卷一第187至1
    89頁，本院卷二第233至236頁），核與證人邱昱晉、邱善海
    及吳文硯於偵訊中證述之情節相符（見他卷第247至250頁、
    第301至303頁、第357至359頁），並有苗栗縣警察局苗栗分
    局扣押筆錄、扣押物品目錄表、本院108年度聲搜字第695號
    搜索票、苗栗縣警察局苗栗分局搜索扣押筆錄、扣押物品目
    錄表、經濟部商工登記公示資料查詢結果各1份、本案遊戲
    場室內平面圖1張、現場照片及監視器錄影畫面翻拍照片共5
    6張附卷可稽（見他卷第15頁、第35至62頁、第81至84頁、
    第97至102頁、第235至243頁），是此部分之事實，首堪認
    定。
　㈡又依邱昱晉於偵訊中證述：伊於108年9月16日有到本案遊戲
    場玩彈珠台機檯，當天遊玩結束後伊有換取4,000分之寄分
    卡，但伊當天沒有用寄分卡換取現金。伊係於108年8月15日
    ，在本案遊戲場內用500分之寄分卡換取500元之現金，當時
    伊將寄分卡拿給龔銘杰，表示伊要洗分即換取現金後，龔銘
    杰就將寄分卡收走，並指示伊到本案遊戲場後門之鋁門處拿
    取現金等語（見他卷第248至249頁）。復經本院勘驗卷附密
    錄器錄影光碟，製成勘驗筆錄如附表七所示後（見本院卷一
    第234至236頁），業已確認曾有若干賭客在本案遊戲場內，
    將寄分卡交予本案遊戲場之員工，並待該員工走入本案遊戲
    場之暗房再走出後，旋進入暗房內，拿取置於置物櫃抽屜內
    之現金等節屬實。如將此節參合前述邱昱晉之結證內容觀之
    ，適足認本案遊戲場確係擺放如附表一編號1至14號所示之
    電子遊戲機檯作為賭博之器具，供不特定賭客把玩，並提供
    賭客可將其把玩所剩餘之分數或代幣兌換成寄分卡，再將寄
    分卡兌換成現金之方式，提供賭博場所並聚集不特定賭客在
    上址賭玩電子遊戲機檯，而利用電子遊戲機檯與不特定賭客
    對賭財物藉此營利。
　㈢再因卷內並無充分事證，足以認定本案遊戲場確如起訴書所
    載般，自「100年間起」至108年9月16日為警查獲時止，均
    有提供賭客將寄分卡兌換現金藉以營利之情事。且依卷附警
    員職務報告中，記載警方係於108年5月至7月間，方派遣第
    三人配戴密錄器進入本案遊戲場內蒐證，並順利攝得賭客在
    本案遊戲場內兌換現金等情（見本院卷一第203頁），足見
    本案遊戲場自108年5月起，確已有提供賭客把玩機檯後將寄
    分卡兌換成現金，藉此與賭客對賭財物據以營利之情形，故
    本院爰依上開事證，暨被告4人於審理中所自承任職於本案
    遊戲場之期間（見本院卷二第233至236頁），據以認定被告
    4人在本案遊戲場內共同涉犯賭博、圖利供給賭博場所及圖
    利聚眾賭博犯行之時點均如犯罪事實一所示。
　㈣至於邱昱晉於審理中雖證稱：伊根本就沒去本案遊戲場玩過
    幾次，也並未在本案遊戲場內持寄分卡兌換現金，且就伊所
    知，本案遊戲場根本就不能兌換現金云云（見本院卷二第63
    至97頁），惟查：
　⒈邱昱晉於審理中所為前揭證述內容，經核與其於偵訊中所為
    前開證述情節（見他卷第248頁），暨其於警詢中證述：伊
    於108年9月15日及同年8月15日，均有前往本案遊戲場遊玩
    彈珠台機檯，並有持寄分卡向本案遊戲場員工兌換現金等語
    均明顯相左（見他卷第89至96頁，僅作為彈劾證據使用），
    則其於審理中所為前揭證述內容究否屬實，誠屬有疑。
　⒉而經本院考量邱昱晉前述偵訊內容，乃係檢察官於警方搜獲
    上情後所立即訊問並製作者，距離案發時點甚近，故邱昱晉
    斯時之記憶自然較深刻清晰，不致因時隔日久而遺忘案情或
    記憶受外力污染。復因邱昱晉於製作偵訊筆錄時，係在較無
    心理準備之情況下所為，尚不及權衡利害及取捨得失，故其
    預先構思虛偽證詞之可能性較低，而足認其於偵訊中所為證
    述之可信性非低。再參以邱昱晉於偵訊過程中，就其如何在
    本案遊戲場內遊玩彈珠台機檯、如何將機檯所餘分數兌換為
    寄分卡、如何持寄分卡以何方式兌換現金，所為證述俱屬明
    確，並可確實區分係由本案遊戲場內何一員工為其開分、洗
    分（見他卷第248至249頁），更足徵其於偵訊中就各該細節
    所為翔實之證述內容，較諸其於審理中泛稱本案遊戲場內不
    得兌換現金乙節，更為可信。
　⒊另雖邱昱晉於審理中一再證稱：伊係為了能早點回家，才會
    向檢警供稱本案遊戲場內可以兌換現金云云（見本院卷二第
    63至97頁），惟因邱昱晉既為智識健全之成年人，對其一旦
    向檢警表示本案遊戲場內可持寄分卡兌換現金後，檢警勢必
    追問其如何賭玩機檯、如何兌換寄分卡、如何以計分卡兌換
    現金等細節，因而將延長檢警對其詢（訊）問之時間等情，
    自難諉稱不知。且因邱昱晉於警詢及偵訊之初，皆係以嫌疑
    人及被告之身分應訊，且檢警均有對其告知得保持緘默，是
    邱昱晉在明知檢警勢必追問上情之狀況下，倘如其所述確僅
    欲早點返家，則其大可保持緘默或回答檢警伊不清楚等語，
    實無特地向檢警供稱本案遊戲場內可兌換現金之必要，故其
    於審理中改口證稱伊係因欲早點返家，方向檢警表示本案遊
    戲場內可兌換現金云云，應非實情。末經本院檢視前揭轉譯
    譯文中，邱昱晉一再向警方表示「我全部講出來會不會怎麼
    樣」、「你看，我今天這樣做筆錄，以後我都不敢去了」等
    語（見本院卷一第345頁、第352頁），更足見邱昱晉對其供
    出不利於本案遊戲場之實情後，是否會遭店家報復乙節甚感
    擔憂，是其於審理中忽改口證稱本案遊戲場內不得兌換現金
    乙節，誠有可能係受被告4人在場之有形或無形壓力影響所
    致，而難令本院相信其於審理中所為上開證言確屬實情。從
    而，本院自難依據邱昱晉於審理中所為證言，據以作出對被
    告4人有利之認定。　　
　㈤綜上，本案事證明確，被告4人犯行均堪認定，皆應依法論科
    。　　　　　　
三、論罪科刑：
　㈠新舊法比較：
　⒈被告4人行為後，刑法第266條第1項前段、第268條雖均於108
    年12月25日經總統公布修正，並於同年12月27日施行，然因
    修正後之上開規定，均僅係將修正前規定之罰金刑數額調整
    換算後予以明定，並未更動刑度或為其餘修正，故此部分尚
    不生新舊法比較之問題，合先敘明。
　⒉被告4人行為後，刑法第266條第1項已於111年1月14日修正生
    效，修正後之規定將修正前賭博行為之法定刑予以提高，經
    比較新舊法後，認修正後規定並未較有利於被告4人，應依
    刑法第2條第1項前段規定，均適用修正前之規定論處。
　㈡論罪、罪數關係及共同正犯之認定：
　　核被告4人所為，均係犯修正前刑法第266條第1項前段之賭
    博罪，暨刑法第268條前段之圖利供給賭博場所罪及同條後
    段之圖利聚眾賭博罪。又按刑事法若干犯罪行為態樣，本質
    上原具有反覆、延續實行之特徵，立法時既予特別歸類，定
    為犯罪構成要件之行為要素，則行為人基於概括之犯意，在
    密切接近之一定時、地持續實行之複次行為，倘依社會通念
    ，於客觀上認為符合一個反覆、延續性之行為觀念者，於刑
    法評價上，即應僅成立一罪。學理上所稱「集合犯」之職業
    性、營業性或收集性等具有重複特質之犯罪均屬之，例如經
    營、從事業務、收集、販賣、製造、散布等行為概念者是（
    最高法院95年度台上字第1079號判決意旨參照）。查被告李
    笳筠、龔銘杰及羅心怡自108年5月起至同年9月16日為警查
    獲時止，被告林文傑自108年6月25日起至同年9月16日為警
    查獲時止，反覆供給賭博場所、聚眾賭博及賭博之犯行，皆
    係基於同一營利之意圖而反覆、繼續實行同一罪名，依社會
    一般通念，法律上應為一總括評價，而各為包括一罪之集合
    犯，較為合理（臺灣高等法院臺中分院110年度上易字第804
    號判決意旨參照）。渠等以一行為同時觸犯上述3項罪名，
    為想像競合犯，均應依刑法第55條規定，從一情節較重之圖
    利聚眾賭博罪處斷。再被告4人就上開犯行之實施，具有犯
    意聯絡及行為分擔，自應論以共同正犯。
　㈢爰審酌被告4人均具有工作能力，卻不思以正當方式賺取財物
    ，竟提供擺放大量電子遊戲機檯之本案遊戲場，作為賭博場
    所以聚眾賭博並與賭客對賭，藉此牟取不法利益並助長投機
    風氣，影響民間經濟、社會治安與善良風俗，所為甚屬不該
    。復考量被告4人於偵訊及審理中均否認犯行，難認其等之
    犯後態度良好，又參以被告李笳筠於實施本案犯行前，曾因
    酒後駕車案件經法院為科刑判決；被告龔銘杰於實施本案犯
    行前，曾因賭博案件經法院為科刑判決；被告羅心怡於實施
    本案犯行前，曾因施用毒品案件經檢察官為緩起訴處分，竟
    仍於緩起訴期間內再犯本案，此等品行資料有上開被告之臺
    灣高等法院被告前案紀錄表各1份存卷可查（見本院卷一第1
    7至20頁、第23頁），尚難認其等之素行良好。惟念被告林
    文傑此前並無前科，此有臺灣高等法院被告前案紀錄表1份
    在卷可佐（見本院卷一第21頁），堪認其素行非差。末衡諸
    本案遊戲場之規模、各該被告經營或任職本案遊戲場之期間
    、其等於共犯結構中之角色地位及分工情狀有別，應分別評
    價，並兼衡被告李笳筠於審理中自陳學歷為國中畢業，現於
    餐廳工作，家中尚有母親需其扶養等語；被告龔銘杰於審理
    中自陳學歷為高職畢業，現於釣蝦場工作，家中尚有兒子需
    其扶養等語；被告林文傑於審理中自陳學歷為高職畢業，現
    從事防水工程，家中尚有母親需其扶養等語；被告羅心怡於
    審理中自陳學歷為國中畢業，現為家管，家中尚有母親需其
    扶養等語（見本院卷二第241至242頁）之智識程度、生活狀
    況等一切情狀，分別量處如主文所示之刑，並就所處得易科
    罰金之刑及罰金刑部分，諭知易科罰金及易服勞役之折算標
    準，以資警惕。
四、沒收部分：
　㈠當場賭博之器具與在賭檯或兌換籌碼處之財物部分：
　　按沒收適用裁判時之法律，刑法第2條第2項定有明文。次按
    刑法第266條第2項（本院按，現修正為同條第4項，下同）
    係採義務沒收主義，應優先於刑法第38條第2項前段之職權
    沒收之規定而適用，祇要係當場賭博之器具、在賭檯或兌換
    籌碼處之財物，不問屬於犯人與否，皆應依該條項規定宣告
    沒收。且擺設電動賭博機賭博行為與一般賭博行為不同，擺
    設人每日開機營業時起，即處於隨時供不特定賭客投幣與其
    對賭之狀態，就擺設人而言，每日一旦開機營業，即認應已
    開始賭博行為，是既係營業時為警查獲，不論查獲時有無賭
    客在場賭博，查扣之賭博性電玩機具均屬當場賭博之器具，
    應依刑法第266條第2項沒收之（最高法院91年度台非字第43
    號判決、臺灣高等法院臺中分院107 年度原上易字第31號判
    決意旨參照）。經查，扣案如附表一編號1至14所示之電子
    遊戲機檯（含IC版），均為當場賭博之器具，另如附表一編
    號15所示在櫃檯等處起獲之現金，及如附表一編號16所示之
    寄分卡，與現金一樣可作為開分之依據，均與現金一樣等價
    ，核均屬在賭檯或兌換籌碼處之財物（臺灣高等法院臺中分
    院107年度原上易字第31號、106年度上易字第85號判決意旨
    參照），故上開扣案物品，不問屬於犯人與否，均應依刑法
    第266條第4項之規定，於被告4人所犯之罪項下宣告沒收之
    。
　㈡供犯罪所用之物部分：
　　按供犯罪所用，屬於犯罪行為人者，得沒收之。刑法第38條
    第2項前段定有明文。經查，扣案如附表一編號17至23所示
    之物，均係供經營本案電子遊戲場所用，且因被告李笳筠為
    本案遊戲場之實際負責人，堪認被告李笳筠對於上開物品應
    具有事實上之處分權，是本院爰依上開規定，於被告李笳筠
    所犯之罪刑項下對上開物品宣告沒收。
　㈢至於扣案如附表一編號24至25所示之物，卷內並無證據得證
    明其與本案有何關聯，核非供犯罪所用之物，是本院自無從
    依上開規定對之宣告沒收。另因檢察官並未提出充分事證，
    據以證明被告4人實施上開賭博、圖利供給賭博場所及圖利
    聚眾賭博犯行後，確已實際獲取犯罪所得暨所獲犯罪所得若
    干，是以，本院尚無從對其等之犯罪所得諭知沒收，均附此
    敘明。　
貳、不另為無罪諭知部分：
一、公訴意旨另以：本案遊戲場自「100年間起至108年4月底止
    」，亦有擺放如附表一編號1至14號所示之電子遊戲機檯作
    為賭博之器具，供不特定賭客把玩，並提供賭客可將其把玩
    所剩餘之分數或代幣兌換成寄分卡，再將寄分卡兌換成現金
    之方式，提供賭博場所並聚集不特定賭客在上址賭玩電子遊
    戲機檯，而利用電子遊戲機檯與不特定賭客對賭財物藉此營
    利。因認於「100年間起至108年4月底止」，自被告4人各自
    經營、受雇於本案遊戲場之期日起，其等亦均涉犯刑法第26
    6條第1項前段之賭博罪嫌，暨刑法第268條前段之圖利供給
    賭博場所罪嫌及同條後段之圖利聚眾賭博罪嫌等語。
二、按犯罪事實應依證據認定之，無證據不得認定犯罪事實，又
    不能證明被告犯罪或其行為不罰者，應諭知無罪之判決，刑
    事訴訟法第154條第2項、第301條第1項分別定有明文。
三、經查，卷內所附事證，僅足供本院認定本案遊戲場自「108
    年5月間起至同年9月16日19時許為警查獲止」，有擺放如附
    表一編號1至14號所示之電子遊戲機檯作為賭博之器具，供
    不特定賭客把玩，並提供賭客可將其把玩所剩餘之分數或代
    幣兌換成寄分卡，再將寄分卡兌換成現金之方式，提供賭博
    場所並聚集不特定賭客在上址賭玩電子遊戲機檯，而利用電
    子遊戲機檯與不特定賭客對賭財物藉此營利等事實，而無從
    認定本案遊戲場於「100年間起至108年4月底止」，亦有擺
    放電子遊戲機檯供賭客賭玩之情形等節，業經本院於判決理
    由欄壹、二、㈢中詳予認定，茲不另贅，而本院既無從依卷
    附事證就此部分對被告4人形成有罪之確信，本應就此部分
    對渠等均諭知無罪，惟因此部分倘成立犯罪，即與被告4人
    前揭經本院論罪科刑部分具有實質上一罪之關係，爰均不另
    為無罪之諭知，附此敘明。 
據上論斷，應依刑事訴訟法第299條第1項前段，刑法第2條第1項
前段、第28條、修正前刑法第266條第1項前段、刑法第266條第4
項、第268條、第55條、第41條第1項前段、第42條第3項、第38
條第2項前段，判決如主文。
本案經檢察官林宜賢提起公訴，檢察官黃智勇到庭執行職務
中    華    民    國    111    年    1    月    26    日
                  刑事第三庭  審判長法  官  魏宏安
                                    法  官  王瀅婷
                                    法  官  朱俊瑋　　
以上正本證明與原本無異。
如不服本判決應於收受判決後20日內向本院提出上訴書狀，並應
敘述具體理由。其未敘述上訴理由者，應於上訴期間屆滿後20日
內向本院補提理由書( 均須按他造當事人之人數附繕本) 「切勿
逕送上級法院」。
  　　　　　　　                    書記官　鄭雅雁　
中　　華　　民　　國　　111 　年　　1 　　月　　26　　日
附錄本案論罪科刑法條：
修正前刑法第266條　　　
在公共場所或公眾得出入之場所賭博財物者，處三萬元以下罰
金。但以供人暫時娛樂之物為賭者，不在此限。
當場賭博之器具與在賭檯或兌換籌碼處之財物，不問屬於犯人與
否，沒收之。　　
中華民國刑法第268條
意圖營利，供給賭博場所或聚眾賭博者，處3年以下有期徒刑，
得併科9萬元以下罰金。
【附表一】
編號 扣押物品名稱 數量 1 HUGA機檯（含IC版） 13台 2 吉祥如意機檯（含IC版） 1台 3 花木蘭機檯（含IC版） 2台 4 魚躍龍門機檯（含IC版） 2台 5 PIN BALL KING機檯（含IC版） 8台 6 發發發機檯（含IC版） 2台 7 天之物語機檯（含IC版） 22台 8 PHARAOH'S GOLD機檯（含IC版） 2台 9 CLEOPATRAⅡ機檯（含IC版） 2台 10 雄鷹展翅2機檯（含IC版） 1台 11 大雁南飛機檯（含IC版） 1台 12 威鯨傳奇機檯（含IC版） 2台 13 小白家機檯（含IC版） 1台 14 戰國風雲機檯（含IC版） 6台 15 現金（新臺幣） 113,783元 16 寄分卡 20張 17 監視器主機（含螢幕） 1組 18 監視器鏡頭 7組 19 交班表 2張 20 機檯操作手冊 4張 21 收支表 3張 22 遙控器 1個 23 隨身碟 2個 24 手機 3支 25 撞球桿 1支 
　　　　
【附表二】
【本院卷一第338頁】 警1 ：屌炮，這句話屌炮，講真的，這有錄音，但是我還是抱歉的跟你說，小案件而已，這店家他自己也知道，你早晚都會被人家發現的（客語）。 邱答：一定的啊。 警1 ：那他要承受啊，對不對？ 邱答：當然是他要承受啊。 警1 ：這本來就是啊，那你這邊下次就轉污點證人，你聽的懂意思嗎（客語）？反正就在公共場所玩就是…，還是要告知你，他也算是賭博罪，但是也是…，你也知道，賭博就罰錢，但是他可能就會把你轉證人，不起訴或是說可能會罰1000，就這樣而已（客語）。 警2 ：就比較輕（客語）。 邱答：我知道。 警1 ：這不是什麼（客語）。 警2 ：也是罰錢啊，就比較輕（客語）。 … 【本院卷一第346頁】 警2 ：應該沒有投資店家吧（客語）。 邱答：我本來很想放彈珠台（客語），但是後面我想一想算了吧。（笑聲） 警1 ：我知道你養小孩的辛苦，但是這也沒辦法（客語）。 邱答：我知道，賭博罪也沒罰多少錢啦。 

【附表三】
【本院卷一第353至354頁】 警1 ：那你最近一次什麼時候有兌換過寄分卡？最近的一次就好，不用說那麼多次（客語）？ 邱答：最近的一次喔（客語），上個禮拜天。 邱答：好屌（客語），那如果說今天很多人的話，那不是做筆錄會做死（客語）。 警1 ：對勒，真的勒，以前我曾經在頭份問了整個晚上（客語）。 警2 ：上禮拜幾？ 邱答：這樣算昨天，如果上禮拜天算昨天，因為今天禮拜一啊。 警2 ：OK啊，嘿啊。 邱答：對啊，上禮拜天。（笑聲） 警2 ：好像很久一樣。（笑聲） 警2 ：好像昨天的事情。 警1 ：沒關係啦（客語），就是9月15日，就是昨天9月15日，昨天晚上幾點（客語）？白天還是晚上（客語）？ 邱答：白天（客語）。 警1 ：白天厚，大約幾點（客語）？ 邱答：9點。 警1 ：早上9時起，在店內後門嘛，對嘛？ 邱答：嘿，換500塊。 警1 ：換了…，他的寄分卡有500的嗎（客語）？ 邱答：有啊，他們有100、500啊。 警1 ：我用面額500的寄分卡換了新台幣…？ 邱答：500塊現金。 … 【本院卷一第361至363頁】 警1 ：你昨天贏的500塊呢？ 邱答：花掉了。（笑聲） 警1 ：真的被你花掉了（客語）？你繳500元出來好不好（客語）？ 警2 ：還有沒有剩（客語）？ 警1 ：繳500元出來好嗎（客語）？ 邱答：唉唷。 警1 ：昨天那個…（客語）。 警2 ：還有沒有剩（客語）？ 邱答：早就沒有剩了，這是我剛才才領的（客語）。 警2 ：因為現在案子有很多會要求不法所得，儘量不法所得要把它交出來，表示你確定有拿到不法所得，因為那畢竟是不法所得（客語）。 警1 ：對啦，你反而…（客語）。 邱答：喔，那我要怎麼換。 警2 ：不法所得，你就知道不法所得是什麼意思了？ 邱答：我知道我知道。 警2 ：你有拿到的東西（客語）。 警1 ：（笑聲）又不是叫你花…（客語）。 警2 ：對啊，就是在追徵不法所得。 邱答：我知道，我知道。 警1 ：你完全沒有零錢了嗎（客語）？ 邱答：我就沒有零錢，如果有零錢我就繳出來了，我沒有零錢，真的，昨天去買小孩的鞋子，花掉了（客語）。 警1 ：好啦，那就被我…，昨天被我花掉了？ 邱答：嘿。 警1 ：你昨天贏得500塊，花掉了？ 邱答：嘿。 警1 ：確實也沒有500了（客語）？ 邱答：我就真的沒有500了。 警1 ：（笑聲）怎麼這麼不湊巧，你故意，你換一些200元給我（客語）。 警1 ：被我花掉了，我可以讓警察檢視我身上真的就沒有500 塊的？ 邱答：對。 警1 ：我們有確實有跟你看過？ 邱答：嘿。 警1 ：這實在也怪不得你，不然你這麼阿莎力的人，絕對沒有差那300、500，我知道（客語）。 

【附表四】
【本院卷一第369至371頁】 警1 ：隊長有講就是拜託他一下，就是之前的…，反正他錢一定都被他花掉了，講一次…，差不多講個兩次，比較正確一點你記得的時間，比較近一點的一、兩次就好（客語）？ 警1 ：他反正就是統一，反正就…。 邱答：比較近的喔（客語）？ 警1 ：對。 邱答：比較近的可能是上個月了（客語）。 警2 ：沒關係（客語）。 警1 ：你昨天到之前的（客語）？ 邱答：算月初好了啦。 警1 ：今天是9月16日，月初喔？ 邱答：算月初好了啦。 警1 ：9月初？ 邱答：就算9月1日啦。 警1 ：9月1日啦？ 邱答：算9月1日好了啦。 警1 ：不要啦，你如果不確定就說9月初（客語）？ 邱答：好，就9月1日啦。 警1 ：每次早上還是下午去玩（客語）？ 邱答：都是早上，下午要上班。 警1 ：每次早上幾點就會過去（客語）？ 邱答：有時候差不多7、8點。 警1 ：7時許啦厚，9月初某日啦？ 邱答：嘿。 警1 ：那一次一樣有換錢（客語）？ 邱答：沒有。 警1 ：沒有換，那有贏嗎（客語）？ 邱答：沒有，我沒有贏。 警1 ：有換成功的呢（客語）？講你有換成功的好了（客語）？ 邱答：很少喔。 警1 ：大約（客語）？ 邱答：算了算了，月初就好了。 警1 ：就這一次啦厚？ 邱答：就這一次，好啦，直接這一次，隨便啦，反正就直接換成功就好了。 警1 ：也是有換成功啦厚？ 邱答：我是沒有換，沒關係啦，就直接說換成功就好了。 警1 ：沒有喔，問題到時候人家…，因為你這個等於是他的證人，你自己都搞不清楚了，等一下我又被人家叫去「屌」（意指：罵），你害我喔。 
　　　　
【附表五】
【本院卷一第378頁】 警1 ：那個7號就是白班，還有一個11號是今天拿寄分卡給你的？ 邱答：對。 邱答：你像那種一般一直都不承認，那不是要做很久筆錄。 警1 ：喔，那可以弄到3、4個小時，那不需要啦，結果玩到後面你們證人罰1000元、2000元，你的豬腸頭（客語）。 

【附表六】
【本院卷一第341頁】 （證人接通LINE語音電話） 「喂，嘿」 「沒有，沒有幹嘛啊，我去台子間找我叔叔啊，然後就被抓來分局啊」 「沒有啊，因為他們剛好臨檢」 「一樣會啦，一樣會啊，因為…」 「對啦」 「沒有啦，因為他們一樣是…，在裡面一樣算是賭博罪啊，就被帶來了」 「因為他們這個有人「懂的」（客語：意指舉發），是不一樣」 「對啊，另外…」 「那個不一樣啊，他們也還是要查扣啊，一些有的沒的啊」 「嘿啊，那不關…，那不關我的事啊，反正我筆錄做一做就可以回家了」 （疑似證人咬檳榔聲音） 「不可能啦，這怎麼會有陷阱」 「嗯，遊戲卡啦」 「嘿啦」 「好，先這樣先這樣，厚，先這樣先這樣」 … 【本院卷一第387頁】 警2 ：不能拍這裡喔，不能喔（客語）。 邱答：喔，我不會拍你這裡。 警2 ：而且你也不能PO上網。 邱答：我不會啦，我女朋友問我說我在哪裡。 … 【本院卷一第390頁】 「喂」 「嘿」 「還沒啊，還在苗栗分局啊」 「那個什麼什麼，育民的後面啦」 「嘿，嘿，對對」 「很久啊」 「不用啦，我等一下要被載回去了」 「嘿啊」 「我去台子店找我叔叔」 「嘿，然後身上有那什麼遊戲卡」 「嘿啦，就賭博罪」 「喂」 「就來做筆錄，筆錄做一做就回家了啊」 「嘿啊」 「我叔叔也被抓啊」 「嘿勒」 「好啦好啦，OK」 「好好，掰掰」 … 【本院卷一第398頁】 警2 ：剛才問你的筆錄是你自由意識下陳述嗎？ 邱答：對。 警2 ：製作過程中有沒有遭受警方強暴、脅迫、詐欺、利誘詢問的不法方式？ 邱答：沒有。 

【附表七】
勘驗時間：109年11月17日 勘驗地點：本院第一法庭 勘驗標的：密錄器影像檔 ◎密錄器錄影共有3 個檔案，檔名分別為「01」、「02」、「03」，錄影畫面未顯示日期、時間，以下時間均以播放軟體之時間軸為準。「01」及「02」檔案無聲音，「03」檔案有聲音，經初步勘驗僅錄到店內環境音及其他客人講話等嘈雜聲，未有與服務人員對話。 一、「01」畫面初始為電子遊戲場店內，鏡頭正向櫃台處移動，櫃台有一位女店員（下稱甲店員），鏡頭前方有一名身穿黃色短袖上衣男顧客（下稱A 顧客），畫面左側櫃台旁機台側有一男店員（下稱乙店員）站立。00：08至00：20間，可見A 顧客手上拿著一疊卡片（手指夾著香菸），乙店員則在附近走動巡視。00：30至00：36間，A 顧客移動至櫃台處，略低頭檢視手部後，將右手伸入櫃台後移出（因背對及畫質關係，未清楚顯示A 顧客右手是否有物品，惟A 顧客轉身離開櫃台處時，雙手僅剩手指所夾香菸，已無前述一疊卡片）。01：07至01：13間，甲店員打開櫃台旁暗門進入其內空間後，鏡頭未持續攝向櫃台處，轉攝向乙店員，乙店員持續望向櫃台處。01：15至01：25間，甲店員出現在畫面右方櫃台一角，隨後步出櫃台處，往店內移動，鏡頭隨即移動跟上。01：32時，甲店員走向店內深處擋板後方離開畫面。01：36時，可見A 顧客站於擋板前抽菸。01：40至01：48間，甲店員自店內深處擋板後方出現，隨後往櫃台方向移動離開畫面，A 顧客隨即轉身走向擋板後方牆壁處（鏡頭向左晃一下再回攝時，該處牆壁有暗門已打開，隨後暗門關上）。01：49時，該暗門再度開啟，A 顧客自該暗門內出現，雙手把持一疊紙張（自顏色及大小觀之，疑為鈔票，見附圖一），並移動至擋板前機台位置坐下後低頭觀看手中紙張（畫面結束）。 二、「02」畫面初始攝向電子遊戲場店內天花板，並向櫃台處移動。00：03至00：05間，有一男店員（下稱丙店員）出現並向鏡頭伸出右手後，再轉回櫃台處，櫃台處有一女店員（下稱丁店員）。00：48至01：00間，鏡頭開始向店內深處移動。01：01時，鏡頭移動至店內深處擋板旁，攝向擋板後方牆壁暗門處，該暗門未開啟。01：04至01：07間，該暗門開啟，因鏡頭攝向上方未攝得人員進出，隨即該暗門再度關上。01：08至01：16間，鏡頭移動至牆壁暗門處，攝影者開啟暗門後進入內部空間，內部有一櫃面，櫃面左下方有一已開啟之抽屜。01：17時，可見抽屜內一角有一淺白色置物籃，內置疑為鈔票之藍色紙張數張。01：24時，鏡頭開始移動攝影者左手拿持千元紙鈔數張後，離開該暗門內空間往店內移動（畫面結束）。 三、「03」畫面初始，鏡頭位於電子遊戲場內櫃台旁機台，隔著機台對面為甲店員，正在把玩手機。00：02至00：00：08間，甲店員伸出右手向鏡頭拿取物品，隨後甲店員走回櫃台處，乙店員則站於櫃台旁機台一側。00：09時，鏡頭向店內深處移動至擋板處。00：26時，擋板後方牆壁暗門關閉。00：38至00：49間，甲店員出現並逕移動至擋板後方牆壁暗門處，直接推開暗門進入內部空間，暗門門板未完全闔上，甲店員停留片刻並且有彎下腰隨即再轉身離開該暗門內部空間，該暗門隨即自動闔上關閉。00：50時，鏡頭移動至牆壁暗門處，攝影者開啟暗門後進入內部空間。00：58至01：05間，可見櫃面左下方抽屜有開啟，畫面未拍攝到前述置物籃處。01：07時，鏡頭出現攝影者手持千元紙鈔，隨後鏡頭開始移動離開該暗門內部空間（畫面結束）。